臺灣新北地方法院板橋簡易庭簡易民事判決
111年度板簡字第1889號
原      告  合作金庫商業銀行股份有限公司

法定代理人  雷仲達  
訴訟代理人  陳鴻瑞  
被      告  陳真懿  

上列當事人間請求清償借款事件，於民國111年9月14日言詞辯論
終結，本院判決如下：
    主  文
被告應給付原告新臺幣肆萬參仟陸佰柒拾壹元，及自民國一百一
十一年四月十八日起至清償日止，按年息百分之二點二二計算之
利息，暨自民國一百一十一年五月十九日起至清償日止，逾期在
六個月以內者，按上開利率百分之十，逾期超過六個月部分者，
按上開利率百分之二十計算之違約金。
被告應給付原告新臺幣捌萬玖仟玖佰玖拾捌元，及自民國一百一
十一年六月二十八日起至清償日止，按年息百分之二點二二計算
之利息，暨自民國一百一十一年四月二十九日起至清償日止，逾
期在六個月以內者，按上開利率百分之十，逾期超過六個月部分
者，按上開利率百分之二十計算之違約金。
訴訟費用由被告負擔。
本判決得假執行。
    事實及理由
一、原告起訴主張：被告分別於民國109年5月18日及110年6月28
    日向原告申請貸款，金額各為新臺幣（下同）10萬元，約定
    借款期間為3年，並約定利率依中華郵政股份有限公司二年
    期存款額度未達新臺幣五百萬元定期儲金機動利率加計百分
    之1機動計息(目前為年息百分之2.22)，並約定該利率隨指
    數變動而調整；若未依約還款，其逾期在六個月以內者，按
    上開年息百分之10，逾期超過六個月部分者，按上開年息百
    分之20，按月計收違約金。詎被告自111年4月28日起即未依
    約繳付本息，尚積欠如主文第1、2項所示之金額、約定利息
    及違約金未清償。為此，爰依消費借貸契約之法律關係提起
    本件訴訟，並聲明：如主文第1、2項所示。
二、被告則以：目前有困難、無力一次清償等語置辯。並聲明：
    原告之訴駁回。
三、原告主張之事實，業據其提出借款契約暨約定條款、受嚴重
    特殊傳染性肺炎影響勞工紓困貸款增補條款契約書、借款契
    約書暨約定條款、放款相關貸放及保證資料查詢單及放款帳
    務資料查詢單等件為證。被告雖以現無力清償等語置辯，惟
    按有無資力償還，乃係執行問題，不得據為不負履行義務之
    抗辯（最高法院19年上字第1733號判例意旨參照），是被告
    所辯，尚難憑採，堪認原告之主張為真實。
四、從而，原告本於消費借貸之法律關係，請求判決如主文第1
    、2項之所示，為有理由，應予准許。
五、本件係適用簡易訴訟程序所為被告敗訴之判決，應依職權宣
    告假執行。
六、結論：原告之訴為有理由，依民事訴訟法第436條第2項、第
    78條、第389條第1項第3款，判決如主文。
中　　華　　民　　國　　111 　年　　10　　月　　5 　　日
                  臺灣新北地方法院板橋簡易庭
                            法  官  呂安樂
以上為正本係照原本作成。
如不服本判決，應於送達後20日內，向本院提出上訴狀並表明上
訴理由，如於本判決宣示後送達前提起上訴者，應於判決送達後
20日內補提上訴理由書（須附繕本）。
中　　華　　民　　國　　111 　年　　10　　月　　5 　　日
                            書記官  魏賜琪